# 关于新租赁准则下折现率变动的问题

提问人：ws957718189 时间：2022-04-13 16:51:21
请问陈版主：
背景：现假设承租人的某一租赁合同，合同期限为 5 年，采用固定租赁付款额，采用租赁期开始日的 5 年期银行借款利率（5%）作为初始计量租赁负债的折现率。在租赁的第二年期初，市场环境发生重大变化，相同期限银行借款利率由5%变为10%。
请问：在这种情况下是否需要将新的银行借款利率作为新折现率对租赁负债以及使用权资产进行重新计量？

回答人：chenyiwei
不需要。因为该项租赁约定的利率是固定利率，且并未发生租赁变更、续租选择权或终止租赁选择权的评估结果发生变化、购买选择权的评估结果发生变化等情况，故无需调整折现率。